【裁判字號】    98,中簡上,395
【裁判日期】    980609
【裁判案由】    竊盜
【裁判全文】
臺灣臺中地方法院刑事判決           98年度中簡上字第395號
上  訴  人
即  被  告  乙○○
上列上訴人即被告因竊盜案件，不服本院98年度中簡字第709號
中華民國98年2月27日第一審判決（起訴案號：臺灣臺中地方法
院檢察署98年度速偵字第656號），提起上訴，本院判決如下：
    主    文
上訴駁回。
    犯罪事實及理由
一、本案經本院合議庭審理結果，認第一審簡易判決之認事用法
    及量刑均無不當，應予維持，並引用臺灣臺中地方法院檢察
    署檢察官聲請簡易判決處刑書及本院第一審刑事簡易判決書
    之記載。
二、上訴人即被告乙○○上訴意旨略稱：其欲與神岡百貨和解賠
    償損失，神岡百貨亦有意原諒；已經和解，希望從輕量刑等
    語。
三、按刑罰之量定，固屬法院自由裁量之職權行使，但仍應審酌
    刑法第五十七條所列各款事由及一切情狀，為酌量輕重之標
    準，並非漫無限制；在同一犯罪事實與情節，如別無其他加
    重或減輕之原因，下級審法院量定之刑，亦無過重或失輕之
    不當情形，則上級審法院對下級審法院之職權行使，原則上
    應予尊重，有最高法院八十五年臺上字第二四四六號判決意
    旨可資參照。次按刑法第三百二十條第一項竊盜罪之法定本
    刑為五年以下有期徒刑、拘役或五百元以下罰金。查本案被
    告對於檢察官請簡易判決處刑意旨之犯罪事實坦承不諱，核
    與證人即神岡百貨店長甲○○之指訴相符，並有贓物認領保
    管單一紙及監視器翻拍畫面及查獲照片各四幀附卷可憑，事
    證明確。而本件被告竊盜犯行後即為該店人員查獲，竊得物
    品均已發還，並由證人甲○○具領一節，有前開贓物認領保
    管單可憑。被告雖以有意和解、被害人有意原諒，請求從輕
    量刑云云，惟證人甲○○於本院陳稱：其為神岡百貨店長，
    竊取之物品已領回，實質上並無損失，只要被告有悔過之意
    ，願意原諒被告等語，另被害人即神岡百貨之負責人賴吉昌
    於本院陳稱：被告提及要和解，但實際上渠等並未收到此訊
    息，若被告真心悔改，願意原諒被告，不會提出其他要求，
    但從案發後並未收到被告提出和解等語，就被害人方面雖認
    如被告真摯悔改即原諒不追究之意，而被告前於九十二年間
    已有二次竊盜前科，前經本院臺中簡易庭判處罰金一千元、
    三千元確定，復於九十八年再有二件竊盜犯行，經本院臺中
    簡易庭判處拘役三十日、三十日，定其應執行之刑為拘役四
    十日確定等情，有臺灣高等法院被告前案紀錄表一份在卷可
    憑。原審依刑事訴訟法第四百四十九條第一項前段、第四百
    五十四條第二項、刑法三百二十條第一項、第四十一條第一
    項前段、刑法施行法第一條之一第一項、第二項前段，判處
    被告有期徒刑二月，如易科罰金，以新臺幣一千元折算一日
    ，其法律適用及量刑均屬妥適，被告上訴請求從輕量刑等語
    ，為無理由，應予駁回。
據上論斷，應依刑事訴訟法第四百五十五條之一第一項、第三項
、第三百六十八條，判決如主文。
本案經檢察官陳僑舫到庭執行職務。
中    華    民    國    98    年    6     月    9     日
                  刑事第八庭  審判長法  官   黃家慧
                                    法  官   黃賢婷
                                    法  官   陳  葳
以上正本證明與原本無異。
不得上訴。
                                    書記官  張雅如
中    華    民    國    98    年    6     月    9     日


司法院資訊處製作；財團法人民間司法改革基金會備份。
